【裁判字號】    98,易,2088
【裁判日期】    980831
【裁判案由】    故買贓物等
【裁判全文】
臺灣臺中地方法院刑事判決              98年度易字第2088號
公  訴  人  臺灣臺中地方法院檢察署檢察官
被      告  丙○○
上列被告因故買贓物案件，經檢察官提起公訴（98年度偵字第65
61號），本院判決如下：
    主    文
丙○○故買贓物，處有期徒刑貳月，如易科罰金，以新臺幣壹仟
元折算壹日；又故買贓物，處有期徒刑貳月，如易科罰金，以新
臺幣壹仟元折算壹日；又故買贓物，處有期徒刑貳月，如易科罰
金，以新臺幣壹仟元折算壹日；應執行有期徒刑伍月，如易科罰
金，以新臺幣壹仟元折算壹日。
    犯罪事實
一、丙○○於臺中市○○路176-4號開設「新古電腦商行」，經
    營中古電子商品之買賣，其明知乙○○於附表所示之時間、
    地點，所持以販賣之電腦，均係新品，乙○○且明白告知來
    源不乾淨，均為贓物（均係乙○○所竊，詳如附表備註欄說
    明），竟仍以如附表所示之價格予以購買。嗣經警查獲乙○
    ○之竊盜犯行，再由乙○○之供述查獲丙○○。（乙○○之
    三次竊行業經本院各判處拘役四十日）。
二、案經臺中市警察局第一分局報請臺灣臺中地方法院檢察署檢
    察官偵查起訴。
    理    由
壹、證據能力部分：(一)按被告以外之人於審判外之陳述，雖不符
    刑事訴訟法第159條之1至之4等四條之規定，而經當事人於
    審判程序同意作為證據，法院審酌該言詞陳述或書面陳述作
    成時之情況，認為適當者，亦得為證據，當事人、代理人或
    辯護人於法院調查證據時，知有刑事訴訟法第159條第1項不
    得為證據之情形，而未於言詞辯論終結前聲明異議者，視為
    有前項之同意。同法第159條之5第2項定有明文。本案乙○
    ○、李建興、甲○○於警詢中之陳述，其性質屬於證人於審
    判外之陳述，而為傳聞證據，且查無符合刑事訴訟法第159
    條之1至之4等四條之情形，原雖無證據能力，然上開供述證
    據內容，業經本院審理時予以提示並告以要旨，且經檢察官
    及被告表示意見，當事人已知上述供述證據乃傳聞證據，卻
    均未表示無證據能力，本院審酌上開供述證據作成時，並無
    人情施壓或干擾，亦無不當取供之情形，認為以之作為本案
    之證據亦屬適當，而有證據能力。(二)次按被告以外之人於偵
    查中向檢察官所為陳述，除顯有不可信之情況者外，得為證
    據，刑事訴訟法第159條之1第2項定有明文。偵查中對被告
    以外之人所為之偵查筆錄，或被告以外之人向檢察官所提之
    書面陳述，性質上均屬傳聞證據，惟現階段刑事訴訟法規定
    檢察官代表國家偵查犯罪、實施公訴，依法其有訊問被告、
    證人及鑑定人之權，證人、鑑定人且須具結，而實務運作時
    ，檢察官偵查中向被告以外之人所取得之陳述，原則上均能
    遵守法律規定，不致違法取供，其可信度極高，是以被告以
    外之人前於偵查中已具結而為之證述，除反對該項供述得具
    有證據能力之一方，已釋明「顯有不可信之情況」之理由，
    且於審判中已主張詰問該被告以外之人，而未獲詰問的機會
    外，不宜遽指該證人於偵查中之陳述不具證據能力。本案乙
    ○○於檢察官偵查時具結所為之陳述，被告並未提及有何顯
    不可信之情況，且已於審判中予以交互詰問，自具有證據能
    力。(三)除法律另有規定外，實施刑事訴訟程序之公務員因違
    背法定程序取得之證據，其有無證據能力之認定，應審酌人
    權保障及公共利益之均衡維護，刑事訴訟法第158條之4定有
    明文。本案所引用之非供述證據，並無證據證明係實施刑事
    訴訟程序之公務員違背法定程序所取得，自應認均具有證據
    能力。
貳、認定犯罪事實之證據及理由：
一、訊據被告丙○○，固坦承乙○○於附表編號1、2所示之時間
    、地點，拿附表所示之全新電腦向其兜售之事實，惟矢口否
    認有購買之行為，辯稱：伊只有購買一臺乙○○於98年2月5
    日拿去伊店裡販賣之中古電腦，當時伊有叫乙○○簽立一份
    切結書，乙○○並跟伊要了一張名片，之後乙○○打電話給
    伊，說他朋友有電腦要賣，伊才與乙○○約在附表編號1的
    地點見面，伊看到電腦是全新的，遂拒絕購買，乙○○就把
    電腦帶走，隔天乙○○又約伊在附表編號2的地點見面，並
    再拿一臺電腦要賣伊，伊見又是全新的，仍是拒絕收購，乙
    ○○即向伊借款新臺幣（下同）7000元，並留下該臺電腦供
    作擔保，二、三天後，乙○○即從伊店後門進入店內將該臺
    電腦贖回云云。
二、經查，附表編號1-3所示之電腦，均係乙○○所竊取乙情，
    業據乙○○於警詢、檢察官偵訊中及本院審理時坦承不諱，
    復經被害人即「彩虹3C資訊廣場」副店長李建興、「NOVA資
    訊廣場123-125櫃」店長甲○○於警詢中指訴明確，並有乙
    ○○竊取附表編號2、3電腦時遭現場監視器攝影後翻印之照
    片計十三張附卷可稽（參警卷第45-51頁）。又乙○○竊得
    該三部電腦後，即於附表所示之時間、地點，以附表所示之
    價格賣予被告之事實，業經乙○○於警詢、檢察官偵訊中及
    本院審理時一再供述明確，此有各該筆錄在卷可佐。再(一)證
    人乙○○於98年8月26日在本院審理中具結證稱：「（問：
    為何會賣給丙○○？是否之前就認識？）經過丙○○所開的
    店面，上面招牌有寫收購二手電腦，我就進去詢問，所以第
    一臺就賣掉了（按：此臺電腦不在本件起訴範圍內）」、「
    （問：第二臺電腦賣的情形？）之後三臺（即附表所示該三
    臺）我都是打電話與他聯絡，因我賣第一臺時，他給我一張
    名片，說我如果以後還有的話，就打電話，我是撥打名片上
    的行動電話與他聯絡，他的電話我現在已經忘記了，我也有
    撥打他店內的電話，我是以我0000000000、0000000000電話
    撥打給他」、「（問：有無以公共電話撥打給丙○○？）我
    在7-11等他時，也有打過」、「（問：賣第四次電腦情形？
    ）第四次是白天，我打電話給他，他說他在店裡，他請我過
    去，我還是一樣跟他說我有東西給他看，他第一次跟我說不
    要從前門走，前門有攝影器，我就從後門敲門，他就開門讓
    我進去，我就從後門出入」、「（問：警詢你陳述第一次他
    沒有問你來源，第二次賣電腦時他有問你來源，你有跟他說
    來源不乾淨？）依警詢的為準，因那時候時間離比較近，第
    二次他叫我不要寫切結書了」、「（被告問：你拿第二臺電
    腦來賣我的時候，我是不是沒有收購，後來你有跟我說你的
    朋友拿去另一家店賣了26000元，是否如此？）沒有，因那
    臺電腦丙○○報的價錢落差比較大，我有與他討價還價過，
    最後打電話問我朋友價錢，但是最後還是賣給丙○○」、「
    （問：你除了賣這四臺電腦給丙○○會打電話給他，平常是
    否會與他聯絡？）不會，因我不認識他」、「（問：你與被
    告丙○○有無借貸關係？）沒有，我跟他接觸是第一次看到
    招牌進去他的店，才知道他，怎麼會有借貸關係，這四臺賣
    的時間都很短，後面怎麼會有借貸關係」、「（問：丙○○
    說你第三次拿電腦要賣他時，他看到是全新的，他不要，你
    跟他說請他先借你7000元，叫你拿這臺電腦當擔保，隔幾天
    你就拿錢還他，將電腦贖回，有無此事？）沒有」（參本院
    卷第78-83頁筆錄）。(二)乙○○於警詢中有提出被告之名片
    一張附卷（參警卷第56頁），該張名片上之電話為00-00000
    000及0000-000000號，而0000-000000號行動電話通聯顯示
    ：98年2月7日自17時15分許至19時15分許，與乙○○所使用
    之0000000000號行動電話計通話六次，98年2月10日自14時4
    5分許至14時55分許，與乙○○所使用之0000000000號行動
    電話計通話四次（參偵字卷第40-41頁筆錄）。(三)被告於98
    年8月26日在本院審理中供稱：「（問：還錢為何要叫乙○
    ○從後門進來？）我沒有叫他從後門進來，他自己心虛從後
    門敲門，我坐的位置離後門約一公尺，我還說他為何要從後
    門進來」、「（問：第二次在民生路他拿電腦要賣給你時，
    你除了說你是作二手的，那臺電腦價錢太高，你不收外，你
    有無說那臺電腦是全新的，所以你不收？）有，我有說那是
    新的我不收」（參本院卷第88頁筆錄）。茲被告果於第二
    次與乙○○見面時（即附表編號1之時間），即因乙○○所
    欲販賣之電腦係新品，而拒絕買受，乙○○怎可能於附表編
    號2之時間，再帶另一部全新的電腦向被告兜售。乙○○
    與被告原不相識，無任何交情，被告且不收購全新之物，怎
    可能於附表編號2之時間見面時，即借給乙○○7000元，並
    接受全新之電腦當擔保品。被告設有店面，乙○○也有第
    一次到被告店裡賣電腦之經驗，其若要再賣電腦，自可直接
    再到被告店理交易，是以若非被告叮囑，乙○○應無以電話
    聯絡後再與被告約在其他地方交易之理。一般店內，其後
    面多作為囤積貨物或老闆員工辦公結帳之處，顧客非能隨意
    進入，亦鮮有顧客會從後門進入店內之情，被告亦稱其坐的
    辦公位置離其店內後門僅約一公尺，是以若非被告示意，乙
    ○○自無於附表編號4之時間，從後門進入店內之舉，而乙
    ○○當時果係要去還向被告借用之7000元，被告何須示意乙
    ○○走後門。從而，本院認乙○○所言合情合理，堪以採信
    ，被告所辯與常情有違，應係卸責之詞，不足憑採。本件事
    證明確，被告犯行應堪認定。
三、核被告所為，係犯刑法第349條第2項之故買贓物罪。又其三
    次犯行係犯意各別，行為互異，應予分論併罰。爰審酌被告
    犯後飾詞卸責，態度不佳，諒無悔意，所為助長竊盜之猖獗
    ，並使失竊者難以回復其損害等一切情狀，分別量處如主文
    所示之刑，及均諭知易科罰金之折算標準，並定其應執行之
    刑，及諭知易科罰金之折算標準。
據上論斷，應依刑事訴訟法第299條第1項前段，刑法第349條第2
項、第41條第1項前段、第51條第5款，刑法施行法第1條之1第1
項、第2項前段，判決如主文。
本案經檢察官丁○○到庭執行職務。
中    華    民    國    98    年    8     月    31    日
                        臺灣臺中地方法院刑事第六庭
                            審判長法  官  施慶鴻
                                  法  官  莊秋燕
                                  法  官  李秋娟
以上正本證明與原本無異。
如不服本判決應於收受送達後10日內向本院提出上訴書狀，並應
敘述具體理由；其未敘述上訴理由者，應於上訴期間屆滿後20日
內向本院補提理由書（均須按他造當事人之人數附繕本）「切勿
逕送上級法院」。
                                  書記官  劉易柔
中    華    民    國    98    年    8     月    31    日
中華民國刑法第349條（普通贓物罪）
收受贓物者，處3年以下有期徒刑、拘役或5百元以下罰金。
搬運、寄藏、故買贓物或為牙保者，處5年以下有期徒刑、拘役
或科或併科1千元以下罰金。
因贓物變得之財物，以贓物論。附錄論罪科刑法條
附表
┌───┬───┬────┬─────┬────┬───────┐
│編號  │時 間 │地 點   │電腦型號  │價格（新│  備    註    │
│      │      │        │          │臺幣）  │              │
├───┼───┼────┼─────┼────┼───────┤
│ 1    │98年2 │臺中市民│廠牌:BENQ │7000元  │乙○○於98年2 │
│      │月7日 │生路口與│，型號：U-│        │月6日18時許， │
│      │某時  │華美街口│100       │        │在臺中市西區英│
│      │      │之7-11便│          │        │才路474號之彩 │
│      │      │利商店  │          │        │虹3C資訊廣場內│
│      │      │前      │          │        │竊取。        │
├───┼───┼────┼─────┼────┼───────┤
│2     │98年2 │臺中市大│廠牌:ACER │15000元 │乙○○於98年2 │
│      │月8日 │墩路家樂│，型號：AS│        │月7日16時30分 │
│      │某時  │福大賣場│6935G-864G│        │許，在臺中市西│
│      │      │對面之7-│32MN      │        │區○○路474號 │
│      │      │11便利商│          │        │之彩虹3C資訊廣│
│      │      │店前    │          │        │場內竊取。    │
├───┼───┼────┼─────┼────┼───────┤
│3     │98年2 │臺中市五│廠牌:ASUS │11000元 │乙○○於98年2 │
│      │月10日│權路176-│，型號：F6│        │月9日21時許， │
│      │某時  │4號新古 │3PVP7ZDD  │        │在臺中市西區英│
│      │      │電腦商行│          │        │才路508號之NOV│
│      │      │內      │          │        │A資訊廣場123-1│
│      │      │        │          │        │25櫃內竊取。  │
└───┴───┴────┴─────┴────┴───────┘


司法院資訊處製作；財團法人民間司法改革基金會備份。
